臺灣高等法院刑事判決
109年度上易字第2220號
上訴人  臺灣士林地方檢察署檢察官
被  告  楊佐安
&ZZZZ; &ZZZZ; &ZZZZ; &ZZZZ; &ZZZZ; &ZZZZ; &ZZZZ; &ZZZZ; 
&ZZZZ; &ZZZZ; &ZZZZ; &ZZZZ; &ZZZZ; &ZZZZ; &ZZZZ; 
&ZZZZ; &ZZZZ; &ZZZZ; &ZZZZ; &ZZZZ; &ZZZZ; &ZZZZ; &ZZZZ; 
                    ○○○○○○○○○）
              
                （於法務部○○○○○○○執行）
上列上訴人因被告毒品危害防制條例案件，不服臺灣士林地方法
院109年度審易字第1740號，中華民國109年10月6日第一審判決
（聲請簡易處刑案號：臺灣士林地方檢察署109年度毒偵緝字第
112號）提起上訴，判決如下：
    主  文
上訴駁回。
    理  由
一、聲請簡易判決處刑意旨略以：被告於民國109年2月22日，在
    新北市○○區○○○街0號1樓住處，施用第二級毒品甲基安非他
    命。同年月24日，經警採尿送驗，呈安非他命、甲基安非他
    命陽性反應。因認被告涉犯毒品危害防制條例第10條第2項
    施用第二級毒品罪嫌。　
二、起訴程序違背規定，應諭知不受理判決，並得不經言詞辯論
    為之，刑事訴訟法第303條第1款、第307條明文規定。行為
    後，毒品危害防制條例第20條第3項於109年7月15日修正施
    行，修正後規定犯第10條之罪於觀察、勒戒或強制戒治執行
    完畢釋放後，3年後才再犯第10條之罪者，適用本條第1、2
    項（應先觀察、勒戒或強制戒治）規定。所謂「3年後再犯
    」意指本次再犯（不論修正施行前、後）距最近1次觀察、
    勒戒或強制戒治執行完畢釋放，已逾3年者。不因其間有無
    觸犯第10條之罪經起訴、判刑或執行而受影響。最高法院10
    9年度台上大字第3826號裁定參照。
三、駁回上訴維持原判決之理由：
（一）被告楊佐安因施用毒品案件，前臺灣新北地方法院以103
      年度毒聲字第1079號裁定送勒戒處所觀察、勒戒，104年4
      月8日釋放出所，有本院被告前案紀錄表及不起訴處分書
      影本可憑。本案109年2月22日施用第二級毒品犯行，距離
      最近一次觀察、勒戒執行完畢，已逾3年，應予觀察、勒
      戒。
（二）檢察官聲請簡易判決處刑，程序違背規定，原審依刑事訴
      訟法第303條第1款、第307條規定，直接判決公訴不受理
      ，並無違誤。檢察官上訴主張本案犯行，並非「初犯」或
      「3年後第2次犯」不應適用觀察勒戒程序，應有誤會。上
      訴無理由，不經言詞辯論，駁回上訴。　　　
據上論斷，依刑事訴訟法第368條、第372條，判決如主文。
中　　華　　民　　國　　109 　年　　11　　月　　30　　日
    　　　　　　　　　刑事第二庭審判長法　官  周盈文
　　    　　　　　　　　　　　　　　  法　官  錢建榮
  　　　    　　　　　　　　　　　　  法　官  郭豫珍
以上正本證明與原本無異。
不得上訴。
                                      書記官  葉書豪
中　　華　　民　　國　　109 　年　　11　　月　　30　　日